【裁判字號】    92,上訴,1475
【裁判日期】    920529
【裁判案由】    偽造文書等
【裁判全文】
臺灣高等法院刑事判決                          九十二年度上訴字第一四七五號
    上  訴  人  臺灣桃園地方法院檢察署檢察官
    被      告  甲○
                        （
右上訴人因被告偽造文書等案件，不服臺灣桃園地方法院九十二年度訴字第二０八號
，中華民國九十二年四月七日第一審判決（起訴案號：臺灣桃園地方法院檢察署九十
一年度偵字第二一五六二號），提起上訴，本院判決如左：
    主  文
原判決撤銷。
甲○共同行使偽造私文書，足以生損害於公眾及他人，處有期徒刑陸月，如易科罰金
以佰元折算壹日。
乙○○之中華民國
靜怡」署押一枚、日本國入出國紀錄表上偽造之「乙○○」署押二枚均沒收。
    事  實
一、甲○為大陸地區人民，其與已成年姓名年籍不詳之男子「陳先生」明知大陸地區
    人民進入臺灣地區，應向內政部警政署入出境管理局申請許可，甲○竟與「陳先
    生」謀議，意圖偷渡進入台灣地區，轉往日本打工賺錢，而由甲○以人民幣二萬
    三千元之代價，委請「陳先生」安排相關事宜。甲○於民國九十一年十一月二十
    四日凌晨四時許，經「陳先生」安排，從大陸地區福建省平潭市海邊，搭乘不詳
    漁船出海，於當日晚間十時左右，即抵達台灣地區某不詳海岸上岸，進入台灣地
    區，並由「陳先生」以小客車接送至台北縣三重市某不詳空屋內藏匿。至同年十
    一月二十九日上午，「陳先生」在上址空屋內，將乙○○申請外交部核發，並辦
    理日本簽證之中華民國
    予甲○使用。甲○並即在上址，於上開
    名一枚備用，足以生損害於乙○○及政府對於
    午一時三十分許，抵達中正國際機場，透過不知情之旅行社人員辦理登機手續時
    ，復在日本國入出國紀錄表上偽簽「乙○○」之姓名二枚，以偽造「乙○○」名
    義出具日本國入出國紀錄表之私文書。甲○交付上開
    予機場查驗人員黃平和予以行使，俾通過查驗以搭乘國泰航空ＣＸ四五０班機出
    境前往日本，足以生損害於乙○○及政府對於入出境管理之正確性。黃平和隨即
    發現上開
    ，經詢以乙○○年籍等相關資料，竟無法回答，而查獲甲○係冒用乙○○名義出
    境，並扣得上開
    日本國出入國紀錄表一張，查得上情。
二、案經內政部警政署航空警察局移送台灣桃園地方法院檢察署檢察官偵查起訴。
        理  由
壹、認定犯罪事實所憑之證據及理由
一、右揭事實，已迭據被告甲○於警訊、檢察官訊問及原法院、本院審理時供承不諱
    三一頁），並有上開
    ，及日本國出入國紀錄表一張，扣案可資佐證。
二、被告於九十一年十一月二十九日下午一時三十分許持用上開
    紀錄表，要通過查驗以搭乘國泰航空ＣＸ四五０班機出境前往日本，因查驗人員
    黃平和發現上開
    等相關資料，無法回答等情，已據證人黃平和於原法院調查時證述明確（見原審
    卷第六０、六一頁）。
三、被告在上開
    上偽造「乙○○」署押二枚等情，並有上開
    可稽。
四、甲○其人自九十一年十月一日至九十一年十一月二十九日並無入出境紀錄等情，
    並有入出境查詢結果電腦資料一紙附卷足稽（見原審卷第七０頁），足徵被告未
    經許可進入台灣地區之自白，核與事實相符，可以採信。
五、證人黃平和於原法院審理時證述：甲○將
    ，但是發現有疑問，就將資料刪除，並未鍵入電腦中等語（見原審卷第六一頁）
    ，足證被告冒名出境時，尚未使承辦公務員於所掌管之電腦資料等文書為不實之
    登載，併予敘明。
貳、論罪之理由
一、核被告所為，其未向內政部警政署入出境管理局申請許可，即偷渡進入台灣地區
    ，係犯入出國及移民法第五十四條未經許可入國罪；其於日本國入出國紀錄表上
    偽簽「乙○○」之姓名二枚，以偽造「乙○○」名義出具日本國入出國紀錄表之
    私文書，並持以行使，係犯刑法第二百十六條、第二百十條之行使偽造私文書罪
    。被告與「陳先生」間有犯意之聯絡，及行為之分擔，應論以共同正犯。被告於
    上開
    「乙○○」署押二枚之偽造署押行為，為偽造私文書之部分行為，偽造私文書之
    低度行為，應為行使偽造私文書之高度行為所吸收，均不另論罪。
二、被告所犯上開二罪，有方法結果之牽連關係，應依刑法第五十五條規定，從較重
    之行使偽造私文書罪處斷。
、本院撤銷原判決之理由
    原判決以被告罪證明確，據以論罪科刑，固非無見。惟
    於本人使用，不能轉借他人使用，持照人簽名欄自然必須本人親自簽名，不容他
    人代為；又人民入出境經政府嚴格管制，不許冒名矇混入出境，人民入出境恆須
    出以本人名義，不得借用他人名義為之。是以本人不能授權他人於其
    簽名欄上簽名，及以本人名義冒名矇混入出境，而於相關文件上簽署本人姓名。
    被告所持用上開
    識說明附卷可稽（見偵查卷第三一至三五頁），且上開
    證據證明被告未經乙○○同意取得其
    授權被告於其
    簽署其姓名。被告於上開
    入出國紀錄表上簽署「乙○○」姓名，以「乙○○」名義出具日本國入出國紀錄
    表之私文書，仍屬偽造無訛。原判決以不能證明被告未經乙○○其人同意簽名為
    由，認定被告不成立行使偽造私文書罪，即有違誤。公訴人上訴意旨執此指摘原
    判決不當，提起上訴，為有理由，本院爰撤銷原判決。
肆、本院自為判決之理由
一、本院爰審酌被告動機係為取道台灣前往日本打工賺錢，犯罪情節不重，及被告之
    素行、生活狀況、智識程度，並事後能坦承犯行，犯罪後態度尚稱良好等一切情
    狀，量處如主文第二項所示之刑，並諭知易科罰金之折算標準。
二、乙○○之中華民國
    「乙○○」署押一枚、日本國入出國紀錄表上偽造之「乙○○」署押二枚，係偽
    造之署押，應依刑法第二百十九條規定沒收。至於扣案之
    國泰航空ＣＸ四五０班機登機證一張，及日本國出入國紀錄表一張，並非被告所
    有之物，爰不諭知沒收，併予說明。
伍、適用之法律
一、刑事訴訟法第三百六十九條第一項前段、第三百六十四條、第二百九十九條第一
    項前段。
二、刑法第十一條前段、第二十八條、第二百十六條、第二百十條、第五十五條、第
    四十一條第一項前段、第二百十九條。
三、入出國及移民法第五十四條。
四，罰金罰鍰提高標準條例第二條。
本案經檢察官劉永清到庭執行職務。
中      華      民      國    九十二    年      五      月    二十九    日
                              臺灣高等法院刑事第二十庭
                                  審判長法  官  葉  麗  霞
                                        法  官  鄧  振  球
                                        法  官  李  錦  樑
右正本證明與原本無異。
如不服本判決，應於收受送達後十日內向本院提出上訴書狀，其未敘述上訴之理由者
並得於提起上訴後十日內向本院補提理由書（均須按他造當事人之人數附繕本）。
                                        書記官  郭  台  發
中      華      民      國    九十二    年      五      月    三十      日
附錄：本案論罪科刑法條全文
刑法第二百一十六條
行使第二百十條至第二百十五條之文書者，依偽造、變造文書或登載不實事項或使登
載不實事項之規定處斷。
刑法第二百一十條
偽造、變造私文書，足以生損害於公眾或他人者，處五年以下有期徒刑。


司法院資訊處製作；財團法人民間司法改革基金會備份。
